---
title: '"Graficos Básicos'
author: "Etna Carolina Cortés Martínez"
date: "13/10/2021"
output: pdf_document
---

```{r setup, include=FALSE}
knitr::opts_chunk$set(echo = TRUE)
```

# Unidad 5. Analisis y visualización de datos 

# Gráficos Básicos 

## Dataset 

```{r, eval=FALSE, warning=FALSE, message=FALSE}
install.packages("palmerpenguins")
```
```{r, warning=FALSE, message=FALSE}
library(palmerpenguins)
```


## Paquetes de trabajo 
```{r, eval=FALSE, warning=FALSE, message=FALSE}
install.packages("ggplot2")
```
```{r, eval=FALSE, warning=FALSE, message=FALSE}
library(ggplot2)
```
```{r, eval=FALSE, warning=FALSE, message=FALSE}
install.packages("RColorBrewer")
```
```{r, eval=FALSE, warning=FALSE, message=FALSE}
library(RColorBrewer)
```

## Importación de la matriz
```{r}
BD<-penguins
```
*si le pongo **<** le asigno un nuevo nombre a la base de datos 

## Exploración de la matriz
1.- Dimensión 
```{r}
dim(BD)
```
*son 344 datos y 8 variables*
2.- Nombre de las columnas.
```{r}
colnames(BD)
```
3.- Clase a la que pertenece la matriz
```{r}
class(BD)
```
*Es el formato en la que esta la base*
4.- Estructura interna.
```{r}
str(BD)
```
*Visualizar variables cuantitativas y cualitativas*
**Nota** *Integer (int)*: adquieren valores enteros.(Variables cuantitativas discretas)
*numeric (num)*: adquieren valores y con decimales. (Variables cuantitativas continuas) 

5.- Estadística descriptiva básica
```{r}
summary(BD)
```
6.- Identificación de datos faltantes **(NA)**
```{r}
anyNA(BD)
```
7.- Tratamiento de **NA's** mediante el remplazo del dato por la media.

7.1 Trabajar sobre una nueva matriz de datos (BD1)
```{r}
BD1<-BD
```
*Asignación de nuevo nombre a la base*
7.2.- Conocer la media aritmetica de bill_length
```{r media_bl}
mean(BD$bill_length_mm, na.rm = TRUE)
```
**Media**
7.3.- Remplazar el valor perdido por la media.
```{r b_length_media}
BD1$bill_length_mm_medias<-ifelse(is.na(BD1$bill_length_mm), mean(BD1$bill_length_mm,na.rm = TRUE), BD1$bill_length_mm )
```
*Todos los datos faltantes se van a remplazar por el valor de la media*
7.4.-Visualización de la nueva columna.
(bil_length_mn)
```{r str_BD1}
str(BD1)
```
7.5 Repetir el paso 7.2, en las variables que tengan datos perdidos 
**media aritmetica de flipper_length_mm**
```{r media_F}
mean(BD$flipper_length_mm, na.rm = TRUE)
```
**Remplazo de los datos perdidos de flipper_leng por la media aritmética**
```{r f_length_media}
BD1$flipper_length_mm_medias<-ifelse(is.na(BD1$flipper_length_mm), mean(BD1$flipper_length_mm,na.rm = TRUE), BD1$flipper_length_mm )
```
**Media aritmética de  bill_depth**
```{r media_b}
mean(BD$bill_depth_mm, na.rm = TRUE)
```
**Remplazo de los datos perdidos de bill_depth por la media aritmética**
```{r b_depth_media }
BD1$bill_depth_mm_medias<-ifelse(is.na(BD1$bill_depth_mm), mean(BD1$bill_depth_mm,na.rm = TRUE), BD1$bill_depth_mm )
```
**Media aritmética de body_mass**
```{r media_bm}
mean(BD$body_mass_g, na.rm = TRUE)
```
**Remplazo de los datos perdidos de body_mass_g por la media artmética**
```{r b_mass_media}
BD1$body_mass_g_medias<-ifelse(is.na(BD1$body_mass_g), mean(BD1$body_mass_g,na.rm = TRUE), BD1$body_mass_g )
```



