---
title: "NORMALIDAD"
author: "Etna Carolina Cortés Martínez"
date: "22/11/2021"
output: pdf_document
---

```{r setup, include=FALSE}
knitr::opts_chunk$set(echo = TRUE)
```

install.packages("stats")

```{r}
library(stats)
```

install.packages("nortest")

```{r}
library(nortest)
```


# IMPORTACIÓN DE LA MATRIZ

1.- Lectura de la matriz
```{r}
BD3<-read.csv("BD3_penguins.csv")
```
2.- Determinar el numero de observaciones 
```{r}
length(BD3$Largo_pico_mm)
```
3.- Visualización de la distribución de la variable 
```{r}
hist(BD3$Largo_pico_mm)
```

# CREACIÓN DE LA MATRIZ <50

Variable: Masa_corporal_g

1.- visualizamos el nombre de las variables para identificar el número de la columna.

```{r}
colnames(BD3)
```
2.- Se seleccionan de las filas 4 ala 36 de la columna 7
```{r}
peso<-BD3[4:36,7]
```

3.- Se visualiza la variable 
```{r}
peso
```

#  KOLMOGOROV-SMIRNOV 

**NOTA: Se aplica si tenemos mas de 50 observaciones**

**H0: la variable tiene una distribucion normal**
**Ha: La variable tiene una distribucion diferente a lo normal**

*Interpretación:*
**p-valor >0.05 No rechazo Ho**
         **<0.05 rechazo Ho**


1.-Exploración de la variable 
```{r}
hist(BD3$Largo_pico_mm) 
```

2.- Aplicación de la prueba de hipótesis 
```{r}
lillie.test(BD3$Largo_pico_mm)
```
# 3.- Interpretación
**p.valor= 0.0002714, es menor a 0.05. por lo tanto, RECHAZO H0.**
**Los datos siguen una distribución diferente a la normal.**

#  SHAPIRO WILKS

**NOTA: Se aplica sí tenemos MENOS de 50 observaciones**

**Ho: La variable tiene distribución normal**
**Ha: La variable tiene una distribución deferente a lo normal** 

*Interpretación:*
**p.valor >0.05 No rechazo Ho**
        **<0.05 rechazo Ho**
        
1.- Exploración de la variable 
```{r}
hist(peso)
```

```{r}
length(peso)
```
2.- Prueba de hipótesis
```{r}
shapiro.test(peso)
```

# 3.- Interpretación 
**p-valor: 0.1157, es mayor que 0.05. Por lo tanto. NO se rechaza Ho,**
**eso quiere decir que los datos siguen una distribución normal.**
       
# Importación de la Matriz 

1.- Seleccionamos las filas de la especie Gentoo
```{r}
BD3$Especies
```
```{r}
gentoo<-BD3[153:277,]
```

#  PRUEBA DE NORMALIDAD
2.- Realizamos la prueba de normalidad de Kolmogorov-Smirnov.

```{r}
lillie.test(gentoo$Largo_pico_mm)
```

3.- Interpretación:

**Ho: La variable tiene distribución normal.**

**Ha: La variable tiene una distribución diferente a la normal.**

#  PEARSON
##  PEARSON PARA 2 VARIABLES

Se implementa para datos cuantitativos con distribución normal.

*Se parte de la hipótesis:*

**Ho: (p=0) Las variables NO guardan una relación lineal entre ellas.** 
**Ha: (p=/0) Las variables guardan una relación lineal entre ellas.**

**NOTA:** Revisar el valor de la correlación.

# PEARSON PARA MUCHAS VARIABLES

Se instalará la paquetería corrplot y se activará

install.packages("corrplot")

```{r}
library( corrplot )
```
1.- Preparación de la matriz.

Se seleccionan sólo las variables numéricas.
```{r}
gentoo2 <- gentoo [, 4 : 7 ] 
```

2.- Cálculo de la matriz de correlaciones.
```{r}
cor_group <- round (cor ( gentoo2 ), 2 )
```
# 3.- Visualización de los resultados.
```{r}
head(cor_group)
```
4.- Generación del gráfico de forma completa.



```{r}
corrplot(cor_group, method = c("number"), type="full")
```



#4.1.- Generación del gráfico del cuadrante inferior




```{r}
corrplot(cor_group, method = c("number"), type="lower")
```


#4.2.- Generación del gráfico del cuadrante superior


```{r}
corrplot(cor_group, method = c("number"), type="upper")
```


5.- Cálculo del p-valor con nivel del confianza de 0.95, y alfa=0.05
```{r}
cor.mtest(gentoo2, conf.level=0.95)
```




6.- Generación del gráfico con diagrama de dispersión, coeficiente de 
correlación, nivel de significancia e histograma.

install.packages("PerformanceAnalytics")

```{r}
library(PerformanceAnalytics)
```
```{r}
chart.Correlation(gentoo2, histogram = T, method= "pearson", pch=18)
```
```{r}
chart.Correlation(gentoo2, histogram = F, method= "pearson", pch=18)
```

# RHO SPEARMAN


Se implementa cuando los datos tiene una distribución *DIFERENTE* a la Normal.


*Se parte de la hipótesis:*

**Ho: (p=0) Las variables NO guardan una relación lineal entre ellas.**
**Ha: (p=/0) Las variables guardan una relación lineal entre ellas.**


# Matriz de datos.

1.- Creación de la matriz.


1.1.- Generación de calificaciones ficticias para las asignaturas de matemáticas,
español, historia y geografía.


```{r}
set.seed(5)
```
```{r}
mate<-sample(5:10, size= 45, replace=TRUE)
```
```{r}
espa<-sample(5:10, size= 45, replace = TRUE)
```
```{r}
hist<-sample(5:10, size= 45, replace= TRUE)
```
```{r}
geogr<-sample(5:10, size= 45, replace= TRUE)
```


1.2.- Unir la matriz con las diferentes asignaturas
```{r}
calif_2<-data.frame(mate, espa, hist, geogr)
```

1.3.- Explorar la matriz calif_2
```{r}
View(calif_2)
```
```{r}
str(calif_2)
```

1.4.- Sacar una copia de la matriz generada.
```{r}
calif_3<-calif_2
```

1.5.- Codificar la matriz de integer a numeric
```{r}
calif_3$mate<-as.numeric(calif_3$mate)
```
```{r}
calif_3$espa<-as.numeric(calif_3$espa)
```
```{r}
calif_3$hist<-as.numeric(calif_3$hist)
```
```{r}
calif_3$geogr<-as.numeric(calif_3$geogr)
```

1.6.- Verificación de los cambios 
```{r}
View(calif_3)
```
```{r}
str(calif_3)
```

# PRUEBA DE NORMALIDAD 

```{r}
shapiro.test(calif_3$mate)
```
```{r}
shapiro.test(calif_3$espa)
```

# RHO DE SPEARMAN PARA 2 VARIABLES 

1.- Realizar el cálculo de Rho.

```{r}
spearman<-cor.test(calif_3$mate,calif_3$espa, method = "spearman")
```

2.- Visualizar el resultado
```{r}
spearman
```

3.- Interpretación de los resultados (Anota la interpretación)
Se obtuvo una Rho de **0.1884**, lo que significa que las variables no guardan
correlación lineal.

#   Rho de SPEARMAN PARA MUCHAS VARIABLES 
2.- Generación del gráfico de dispersión, histograma, correlaciones  y
significancia. 
```{r}
chart.Correlation(calif_3, histogram = T, method= "spearman", pch=18)
```



