---
title: "NORMALIDAD"
author: "Etna Carolina Cortés Martínez"
date: "22/11/2021"
output: pdf_document
---

```{r setup, include=FALSE}
knitr::opts_chunk$set(echo = TRUE)
```

install.packages("stats")

```{r}
library(stats)
```

install.packages("nortest")

```{r}
library(nortest)
```


# IMPORTACIÓN DE LA MATRIZ

1.- Lectura de la matriz
```{r}
BD3<-read.csv("BD3_penguins.csv")
```
2.- Determinar el numero de observaciones 
```{r}
length(BD3$Largo_pico_mm)
```
3.- Visualización de la distribución de la variable 
```{r}
hist(BD3$Largo_pico_mm)
```

# CREACIÓN DE LA MATRIZ <50

Variable: Masa_corporal_g

1.- visualizamos el nombre de las variables para identificar el número de la columna.

```{r}
colnames(BD3)
```
2.- Se seleccionan de las filas 4 ala 36 de la columna 7
```{r}
peso<-BD3[4:36,7]
```

3.- Se visualiza la variable 
```{r}
peso
```

#  KOLMOGOROV-SMIRNOV 

**NOTA: Se aplica si tenemos mas de 50 observaciones**

**H0: la variable tiene una distribucion normal**
**Ha: La variable tiene una distribucion diferente a lo normal**

*Interpretación:*
**p-valor >0.05 No rechazo Ho**
         **<0.05 rechazo Ho**

1.-Exploración de la variable 
```{r}
hist(BD3$Largo_pico_mm) 
```

2.- Aplicación de la prueba de hipótesis 
```{r}
lillie.test(BD3$Largo_pico_mm)
```
# 3.- Interpretación
**p.valor= 0.0002714, es menor a 0.05. por lo tanto, RECHAZO H0.**
**Los datos siguen una distribución diferente a la normal.**

#  SHAPIRO WILKS

**NOTA: Se aplica sí tenemos MENOS de 50 observaciones**

**Ho: La variable tiene distribución normal**
**Ha: La variable tiene una distribución deferente a lo normal** 

*Interpretación:*
**p.valor >0.05 No rechazo Ho**
        **<0.05 rechazo Ho**
1.- Exploración de la variable 
```{r}
hist(peso)
```

```{r}
length(peso)
```
2.- Prueba de hipótesis
```{r}
shapiro.test(peso)
```

# 3.- Interpretación 
**p-valor: 0.1157, es mayor que 0.05. Por lo tanto. NO se rechaza Ho,**
**eso quiere decir que los datos siguen una distribución normal.**
       





