---
title: "Reporte RMarkdown"
author: "Etna Carolina Cortés Martínez"
date: "29/9/2021"
output: pdf_document
---

```{r setup, include=FALSE}
knitr::opts_chunk$set(echo = TRUE)
```

# Tema 

## Subtema 

### Tercer nivel de título

#### cuarto nivel del título 


texto en cursivas *cursivas*


texto en negritas **negritas**


subindice 3~2~ Ejemplo: H~2~O  Glucosa C~6~H~12~O~6~


Sperindice 3^2^


Texto tachado ~~texto~~

av. Xalapa #23



# Tipado matemático 

Ecuación en linea $a=b+c$ 

Ecuación en bloque $$a=b+c$$

Insertar hípervinculo [Título] (dirección web),
Ejemplo mi [github] (https://github.com/Etna2705/Ciencia_Datos-)


# Bloque de comandos 
El bloque de comando se llama **chunk** se inserta presionando el botón con el cuadro verde que contiene la letra **C**, localizada en la esquina superior de esta ventana.

Ejemplo: voy a llamar una matriz de datos que se llama **iris**, que se encuentra precargada en R.
```{r}
data("iris")
```

## Exploración de matrices 
```{r}
colnames(iris)
```

## uso del bloque de comando.

Mostrar el resultado del codigo 
```{r echo=FALSE}
colnames(iris)
```

Mostrar código sin resultados.
```{r results=FALSE}
colnames(iris)
```

Cargar y abrir paquetes 
```{r warning=FALSE, message=FALSE}
library("ggplot2")
```

