---
title: "Recodificación de variables"
author: "Etna Carolina Cortés Martínez"
date: "30/10/2021"
output: pdf_document
---

```{r setup, include=FALSE}
knitr::opts_chunk$set(echo = TRUE)
```

# Importación de la matriz

1.- Lectura de la matriz
```{r}
BD<-read.csv("BD1.csv")
```

2.- Seleccionar las columnas 3 a la 10
```{r}
BD1<-BD[,3:10]
```
*El **"[]"**selecciona y los **":"**significan a la o hasta.*

3.- Se obtiene una copia de la matriz
```{r}
BD2<-BD1
```

# Renombrar variables

1.- Visualización del nombre de las variables. 
```{r}
colnames(BD1)
```
2.- Renombrar las variables en orden de las columnas.
```{r}
names(BD2)=c("Especies","Isla","Largo_pico_mm", "Ancho_pico_mm","Largo_aleta_mm",
             "Masa_corporal_g", "Sexo","Año")
```
**c:***significa que se habre un vector*


**NOTA:** *tenemos que renombrar de manera adecuada por que deben de tener los mismos nombre como viene el la base* 




3.- Se vuelven a visualizar los nombres de las variables.
```{r}
colnames(BD2)
```
# Tratamiento de las variables cualitativas
**Decir a R que nos identifique factores**


1.-Factor______________________________


a) Verificar  el orden de la variable
```{r}
str(BD2$Especies)
```
```{r}
BD2$Especies
```
1) Variable Especie: originalmente está como caracter, pero se requiere 
convertido a un factor de 3 niveles.


```{r}
BD2$Especies<-factor(BD2$Especies,
                     levels =c("Adelie","Gentoo","Chinstrap"))
```


**NOTA**: Voy a decirle a r que en la variable especies me la reconosca como un
**factor**(tengo que abrir parentesis y decir que dentro de la matriz que los 
niveles van a ser el orden).

*Se verifica que la variable sea un factor.*
```{r}
str(BD2$Especies)
```
2) variable Isla
```{r}
str(BD2$Isla)
```
```{r}
BD2$Isla
```
```{r}
BD2$Isla<-factor(BD2$Isla,
                     levels =c("Torgersen","Dream","Biscoe"))
```

*visualización de facor con sus niveles*
```{r}
str(BD2$Isla)
```
3) Variable sexo
```{r}
BD2$Sexo
```
```{r}
BD2$Sexo<-factor(BD2$Sexo,
                 levels =c("male","female"),
                 labels =c("Masculino","Femenino"))
```
**NOTA:** si cambio el orden de los datos me cambia el orden el factor.


*visualización de facor con sus niveles*
```{r}
str(BD2$Sexo)
```
4) Variable cualitativa "año"
```{r}
BD2$Año
```
```{r}
BD2$Año<-factor(BD2$Año,
                 levels =c("2007","2008","2009"))
```


*visualización de factor con sus niveles*
```{r}
str(BD2$Año)
```
# Summary de toda la base de datos 
```{r}
summary(BD2)
```
# Guardar matriz de datos final
```{r}
BD3<-as.data.frame(BD2)
```
# Realización de gráfico "Bloxpot de variable sexo"
```{r}
library(ggplot2)
```

1.- Gráfico boxplot de exploración 
```{r}
color=c("deepskyblue1","magenta")
```
```{r}
BX<-ggplot(BD3, aes(x=Sexo, y=Ancho_pico_mm))+
    geom_boxplot(fill=color)+
    ggtitle("Gráfico de cajas y bigotes")+
    xlab("Sexo")+
    ylab("Ancho del pico(mm)")
```


Visualización de gráfico.
```{r}
BX
```


# Realización de gráfico de dispersión 


```{r}
DD<-ggplot(BD3, aes(Masa_corporal_g, Ancho_pico_mm))+
    geom_point(aes(color=Isla))+
    labs(title= "Gráfico de dispersión")+
    xlab("peso")+
    ylab("Largo de la aleta (mm)")+
    theme_light()
```


**NOTA:** ggplot reconoce que masa corporal es el eje "x" y el ancho del pico es el eje "y"


Visualización de gráfico.
```{r}
DD
```


# Guardar la matriz de datos 


```{r}
write.csv(BD3, "BD3_penguins.csv")
```







