---
title: "REGRESIÓN LINEAL SIMPLE"
author: "Etna Carolina Cortés Martínez"
date: "23/11/2021"
output: pdf_document
---

```{r setup, include=FALSE}
knitr::opts_chunk$set(echo = TRUE)
```

#  REGRESION LINEAL SIMPLE

Técnica estadistica para crear modelos de variables continuas con ayuda de una 
función predictora. Nos ayuda a predecir y comprender el comportamiento de  
sistemas complejos,mediante la generacion de modelos matematicos.

Se parte de la ecuación:
                Y = beta0 + beta1(X1)+e

**donde:** 
   **Y** = es la variable dependiente o variable respuesta
   **beta0** = es la intersección o término constante
   **beta1** = son los parámetros del modelo
   **X1** = es la variable explicativa o independiente
   **e** = error estandar del residual
#  LIBRERIAS 
```{r}
library(graphics)
```
```{r}
library(ggplot2)
```
# LECTURA DE LA MATRIZ DE DATOS

1.- Lectura de los datos

```{r}
BD<-read.csv("BD3_penguins.csv")
```
```{r}
BD$Especies
```

2.- seleccionar la seccion de la especie Adelie y de la columna 4 a la 7.

```{r}
adelie<-BD[1:152,4:7]

```

#  CALCULO DE CORRELACION DE PEARSON
```{r}
cor(adelie)
```
#        CALCULO Y REPRESENTACION DE LA RECTA DE MÍNIMOS CUADRADOS

1.- Se genera el cálculo de la recta cn las varaibles que tienen mayor 
correlación.
```{r}
regresion<-lm(adelie$Masa_corporal_g~adelie$Ancho_pico_mm, data=adelie)
```

2.- Se visualiza el resultado de los cálculos.
```{r}
summary(regresion)
```
# 3.- Interpretacion del modelo

Los parametro de la ecuación de la recta de minimos cuadrados que relaciona la 
la masa corporal y el ancho del pico se localizan en la columna **"ESTIMATE"**. 
para esto el estimador *beta0* es de **-281.86**, *beta1* es de **217.09** y el
*error standar del residual* es **374.8**, Por lo tanto, la ecuación del modelo 
quedaría del siguiente modo:
         
                   Y = -281.86 + 217.09x + 374.8
                  
                     Visto de otro modo:
                     
          Ancho del pico = -281.86 + 217.09(masa_corporal) + 374.8

Sin embargo, R^2 (multiple R-squared) es de **0.3318**, 
lo que significa que **NO** se trata de un buen modelo.

#   GENERACION DEL GAFICO CON LA LINEA DE REGRESION
```{r}
ggplot(adelie, aes(x=Masa_corporal_g, y=Ancho_pico_mm))+
  geom_point()+
  geom_smooth(method = "lm", formula=y~x, se=FALSE, col="dodgerblue1")+
  theme_light()

```






